【裁判字號】    96,易,378
【裁判日期】    970115
【裁判案由】    毒品危害防制條例
【裁判全文】
臺灣基隆地方法院刑事判決               96年度易字第378號
公  訴  人  臺灣基隆地方法院檢察署檢察官
被      告  乙○○
上列被告因違反毒品危害防制條例案件，經檢察官提起公訴（96
年度毒偵字第1158號），本院判決如下：
    主      文
乙○○施用第二級毒品，累犯，處有期徒刑陸月，如易科罰金以
新台幣壹仟元折算壹日，減為有期徒刑參月，如易科罰金以新台
幣壹仟元折算壹日。
    事實及理由
一、犯罪事實：
    乙○○前因施用第一級及第二級毒品案件，經觀察、勒戒後
    ，因無繼續施用毒品之傾向，於民國（下同）93 年7月23日
    執行完畢釋放出所，並由臺灣基隆地方法院檢察署檢察官於
    93 年7月22日以93年度毒偵字第341號及第1125 號為不起訴
    處分。復因施用第二級毒品安非他命案件，經本院於93年10
    月1日以93年度基簡字第805號判處有期徒刑4 月確定，於94
    年5 月31日執行完畢。又因施用第一級毒品海洛因及第二級
    毒品安非他案件，經臺灣高等法院於94 年5月27日以94年上
    訴字第677號分別判處有期徒刑8月、7 月確定，應執行有期
    徒刑1年1月，於95年11月27日假釋，於95 年12月5日假釋期
    滿未經撤銷假釋，其未執行之刑以已執行論而執行完畢。詎
    其不知悔改，復於96年2月15日凌晨1時15 分許之前回溯4日
    內，在不詳地點，以不詳之方式，非法施用安非他命1 次。
    嗣於96年2月15日凌晨零時15分許，在基隆市○○路25 號前
    ，為警查獲，並經其同意採驗尿液呈毒品安非他命類陽性反
    應而查知上情。
二、認定事實所依據之證據及理由：
  (一)被告矢口否認有施用第二級毒品安非他命之事實，然其於96
    年2月15日凌晨1時15分許為警查獲後所採集之尿液檢體，經
    警送請台灣尖端先進生技醫藥股份有限公司以EIA 酵素免疫
    分析法、氣相層析質譜儀法覆驗之結果，呈第二級毒品安非
    他命之陽性反應，有該公司96年3月23日濫用藥物檢驗報告1
    份卷足憑。佐以「人體口服安非他命後立即吸收，在一般尿
    液酸鹼度下，約30%之施用劑量會在24 小時內由尿液排出，
    90%之施用劑量會在3至4 日內由尿液排出；人體施用高劑量
    之安非他命後，數天內均能在尿液中檢測出安非他命；人體
    口服甲基安非他命後亦立即吸收，約70 %之施用劑量會在24
    小時內由尿液中排出體外，剩餘量則可能在數日內分別排出
    體外」等情，有法務部調查局90年4月12日 (90)陸 ( 一)字
    第90133335號函在卷可按；參之以酵素免疫分析或薄層定性
    分析等方式為初步篩檢者，檢驗結果固有相當程度偽陽性之
    可能，然以氣（液）相層析、質譜分析之儀器為交叉確認者
    ，檢驗結果出現偽陽性之機率則極低，因而具有公信力，核
    足為對被告不利之認定，堪認被告於96年2月15日凌晨1時15
    分許採尿前4 日某時內，確有施用第二級毒品安非他命之犯
    行。
  (二)被告雖辯稱其採尿前有服用路邊購買之壯陽藥物等為辯，然
    查，經本院將被告提出之其所服用藥物（含藥水1瓶及膠囊1
    瓶）送法務部調查局鑑定經果，認「經檢視送驗藥水包裝所
    標示之成分，除含第四級管制藥品先驅原料第5 項甲基麻黃
    鹼成分外，並未含其他法定毒品成分。另送驗膠囊1 瓶經檢
    驗結果亦未發現含其他法定毒品成分。人體服用該藥水或膠
    囊後而排出之尿液，不會檢出甲基安非他命或安非他命等毒
    品陽性反應。」等情，有法務部調查局96年7月26 日調科壹
    字第09600327030 號函在卷可參，堪認被告前開答辯與事實
    不合，不足採信。
三、論罪與科刑：
  (一)核被告所為，係犯毒品危害防制條例第10 條第2項之施用第
    二級毒品罪。其持有第二級毒品安非他命係供施用，其持有
    之低度行為為施用之高度行為所吸收，不另論罪。
  (二)查被告曾受前揭犯罪事實欄所載有期徒刑之執行完畢，有臺
    灣高等法院被告全國前案紀錄表在卷可稽，其受有期徒刑之
    執行完畢後，5 年以內故意再犯本件有期徒刑以上之罪，為
    累犯，應依刑法第47條笫1項之規定加重其刑。
  (三)爰審酌被告前有多次施用毒品之前科，仍不知戒除毒品惡習
    而續為施用毒品，惡性非輕，惟審酌所犯施用毒品之犯罪係
    戕害自身健康之行為，於他人尚不致造成損害及被告事後坦
    承犯行之態度等一切情狀，量處如主文所示之刑。又其所犯
    施用第二級毒品之時間係在96 年4月24日之前，且所犯之罪
    ，核與96年罪犯減刑條例第2 條第1項第3款之規定相符，爰
    依上開規定，減輕其刑期二分之一，併諭知易科罰金之折算
    標準。
四、據上論斷，應依刑事訴訟法第284條之1、第299條第1項前段
    ，毒品危害防制條例第10條第2項、第23條第2項，刑法第11
    條前段、第47條第1項、第41條笫1項前段，中華民國96年罪
    犯減刑條例第2條第1項第3 款、第7條、第9條，判決如主文
    。
本案經檢察官甲○○到庭執行職務。
中    華    民    國    97    年    1     月    15    日
                  刑事第四庭法  官    何怡穎
以上正本證明與原本無異。
對於本件判決如有不服，應於收受送達後10日內，向本院提出上
訴書狀，上訴於臺灣高等法院，並按他造當事人之人數附具繕本
。
中    華    民    國    97    年    7     月    15    日
                            書記官    鄭梅君
附錄本案論罪科刑法條：
毒品危害防制條例第十條第二項
施用第二級毒品者，處三年以下有期徒刑。


司法院資訊處製作；財團法人民間司法改革基金會備份。
